【裁判字號】    96,上訴,5276
【裁判日期】    970416
【裁判案由】    毒品危害防制條例
【裁判全文】
臺灣高等法院刑事判決                96年度上訴字第5276號
上  訴  人
即  被  告  甲○○
上列上訴人因毒品危害防制條例案件，不服臺灣板橋地方法院96
年度訴字第3166號，中華民國96年11月21日第一審判決（起訴案
號：臺灣板橋地方法院檢察署96年度毒偵字第5259號），提起上
訴，本院判決如下：
    主  文
上訴駁回。
    事  實
一、甲○○前因施用毒品案件，經觀察、勒戒後，因認有繼續施
    用毒品傾向，經原審以92年度毒聲字第1023號裁定令入戒治
    處所施以強制戒治，於民國92年12月12日停止處分付保護管
    束，後於93年3 月25因保護管束期滿視為執行完畢，並經臺
    灣板橋地方法院檢察署檢察官以94年度戒毒偵字第30號為不
    起訴處分確定。另因肅清煙毒條例案件，經臺灣臺南地方法
    院以86年度訴字第343 號判處有期徒刑3年2月，上訴後經臺
    灣高等法院臺南分院以86年度上訴字第795 號駁回確定，又
    因違反麻醉藥品管理條例案件，經原審法院以86年度易字第
    73 56號判處有期徒刑4月，上開兩案經定應執行有期徒刑3
    年4 月。復因肅清煙毒條例案件，經臺灣臺南地方法院以86
    年度訴字第1744號判處有期徒刑3年3月，上訴後經臺灣高等
    法院臺南分院以87年度上訴字第151 號駁回確定；再因偽造
    文書案件，經臺灣臺南地方法院以87年度訴字第829 號判處
    有期徒刑5 月，上開兩案經定應執行有期徒刑3年6月，經接
    續執行後，於89年11月28日假釋出監。嗣前揭假釋經撤銷執
    行殘刑，甫於96年4月1日縮刑期滿執畢出監。詎甲○○仍未
    戒除毒癮，於上開強制戒治執行完畢釋放後5 年內，復基於
    施用第一級毒品海洛因之犯意，於96年7月11日8時許，在臺
    北縣新莊市○○街59號2 樓之住處，以將海洛因摻入香煙內
    點燃吸食之方式，施用第一級毒品海洛因1次。嗣於96 年7
    月11日15時30分許，在臺北縣樹林市○○路○段156號前為警
    查獲，並當場扣得海洛因2 包（共計淨重0.13公克，驗餘淨
    重0.11公克），採其尿液送驗後，始悉上情。
二、案經臺北縣政府警察局板橋分局報告臺灣板橋地方法院檢察
    署檢察官偵查起訴。
    理  由
一、訊據被告甲○○對於前揭事實坦承不諱。被告為警查獲時採
    其尿液送驗，結果亦呈嗎啡陽性反應，此有臺北縣政府警察
    局板橋分局偵辦毒品危害防制條例案被移送人姓名及代碼對
    照表（編號：A607033）、台灣檢驗科技股份有限公司96年7
    月25日出具之濫用藥物尿液檢驗報告（報告編號：CH/2007/
    70800）各1紙在卷可考；而扣案之白色粉末2 包，經送台灣
    檢驗科技股份有限公司鑑驗結果，共計淨重0.13公克，驗餘
    淨重0.11公克，含第一級毒品海洛因成分，有該公司96 年7
    月26日出具之濫用藥物檢驗報告（報告編號：CH /2007/708
    33）1 紙存卷可憑，足認被告自白與事實相符，堪予採信。
    被告前因施用毒品案件，經觀察、勒戒後，因認有繼續施用
    毒品傾向，經原審以92年度毒聲字第1023號裁定令入戒治處
    所施以強制戒治，於民國92年12月12日停止處分付保護管束
    ，後於93年3 月25因保護管束期滿視為執行完畢，並經臺灣
    板橋地方法院檢察署檢察官以94年度戒毒偵字第30號為不起
    訴處分確定，有臺灣高等法院被告前案紀錄表在卷可稽，足
    認被告前經強制戒治執行完畢釋放後，5 年內再犯本件施用
    毒品犯行。本案事證明確，被告犯行洵堪認定，應予依法論
    科。
二、原審核被告甲○○所為，係犯毒品危害防制條例第10條第1
    項之施用第一級毒品罪。被告施用前後持有第一級毒品之行
    為為施用之高度行為所吸收，不另論罪。再被告如事實欄所
    載之前科及執行紀錄，有臺灣高等法院被告前案紀錄表在卷
    可考，其於5 年內故意再犯有期徒刑以上之本罪，為累犯，
    應依法加重其刑。爰審酌被告之素行非佳，其施用毒品，足
    以戕害其身心，滋生其他犯罪，惡化治安，嚴重損及公益，
    且被告前曾因施用毒品，業經強制戒治執行完畢，竟再為本
    件施用毒品犯行，顯見其不思悔改，自制力亦顯不佳，惟另
    考量施用毒品之行為本質上係屬自我戕害行為，及被告犯罪
    後坦承犯行，態度良好等一切情狀，說明扣案之海洛因2 包
    （驗餘淨重0.11公克），屬當場查獲之第一級毒品，又其外
    包裝袋與毒品粉末難以完全析離，均應依毒品危害防制條例
    第18條第1 項前段規定，宣告沒收銷燬之。適用毒品危害防
    制條例第10條第1項、第18條第1項前段，刑法第11條前段、
    第47條第1 項，判決甲○○施用第一級毒品，累犯，處有期
    徒刑捌月。扣案之海洛因貳包（驗餘淨重零點壹壹公克）沒
    收銷燬之。其認事用法，核無違誤。被告上訴意旨，謂原審
    量刑過重，請求給予治療機會，惟原審已妥適量刑，被告上
    訴指摘原判決不當，為無理由，應予駁回。
據上論斷，應依刑事訴訟法第368 條，判決如主文。
本案經檢察官曾忠己到庭執行職務。
中    華    民    國    97    年    4     月    16    日
                  刑事第九庭審判長法  官  陳貽男
                                  法  官  許宗和
                                  法  官  周盈文
以上正本證明與原本無異。
如不服本判決，應於收受送達後十日內向本院提出上訴書狀，其
未敘述上訴之理由者並得於提起上訴後十日內向本院補提理由書
（均須按他造當事人之人數附繕本）。
                                  書記官  王泰元
中    華    民    國    97    年    4     月    16    日
附錄本案論罪科刑法條全文：
毒品危害防制條例第10條
施用第一級毒品者，處 6 月以上5 年以下有期徒刑。
施用第二級毒品者，處 3 年以下有期徒刑。


司法院資訊處製作；財團法人民間司法改革基金會備份。
